【裁判字號】    88,訴,756
【裁判日期】    890120
【裁判案由】    殺人未遂
【裁判全文】
臺灣屏東地方法院刑事判決                          八十八年度訴字第七五六號
    公  訴  人  臺灣屏東地方法院檢察署檢察官
    被      告  乙○○
    指定辯護人  本院公設辯護人  丁○○
右被告因殺人未遂案件，經檢察官提起公訴（八十八年度偵緝字第三四三號），本院
判決如左：
    主  文
乙○○殺人，未遂，處有期徒刑拾年，褫奪公權拾年。
    事  實
乙○○於民國八十七年七月二十日二十一時許，在屏東縣新園鄉○○村○○路九十五
號其與其叔甲○○之住處，因認甲○○之同居人（起訴書誤載為嬸嬸）蔡丙○○於數
年前曾挑撥其與前妻之感情，造成其與前妻離婚，乃基於殺人之犯意，持水果刀朝蔡
丙○○之背部刺去，因用力過猛，該刀之刀刃斷裂在蔡丙○○體內，因而受有背部穿
刺傷，乙○○仍不罷休，復持另一把水果刀追殺蔡丙○○，欲置蔡丙○○於死地，幸
蔡丙○○呼喊救命，及時逃入甲○○房內，乙○○因見甲○○在房中，故未再進入房
中追殺蔡丙○○，而逃離現場，蔡丙○○始倖免於難，乙○○嗣於偵查中逃匿，經通
緝後始行到案。案經蔡丙○○訴由屏東縣警察局東港分局移送臺灣屏東地方法院檢察
署檢察官偵查起訴。
    理  由
一、訊據被告乙○○固坦承有於右揭時、地持刀刺傷被害人蔡丙○○，惟矢口否認有
    殺人之犯意，辯稱當時係於酒後，已不記得當時發生何事，及為何刺傷被害人，
    但絕無殺人故意等語。然查右揭被告手握刀柄刀鋒向下，由上往下插之方式，戮
    殺被害人背部之事實，業據被害人蔡丙○○先後於警、偵訊及本院審理中證述明
    確，而證人即被告之叔甲○○亦於偵查及本院審理中為相同證述，被害人與證人
    所述情節相符，且證人為被告之親叔，此經被告及證人供陳明確，衡情證人自無
    設詞誣陷被告之必要，被害人與證人所述，均應堪採信；次查，被告先持扣案之
    水果刀自上而下刺殺被害人之背部，而該水果刀之刀刃竟因而斷裂而留於被害人
    背部，此經被害人蔡丙○○、證人甲○○多次陳明，並有高雄榮民總醫院所出具
    之診斷證明書可稽，足見被告持刀刺殺被害人時用力之猛，而背部為人體之要害
    ，持刀用力刺之足致人於死，為眾所週知之事，被告持刀猛力刺向被害人之背部
    ，足見其確有致被害人於死之意；再查，被告於持刀刺中被害人背部後，復持同
    一把刀刺向被害人之腹部，惟因該刀之刀刃已斷，故被害人之腹部幸未受傷，然
    被告仍不罷手，另持刀追殺被害人，經被害人逃往甲○○所在之房中後，被告始
    未再追入，惟於逃亡期間，仍對外表示要再致被害人於死之事實，已經被害人及
    證人甲○○當庭陳明，則被告持上開水果刀多次刺殺被害人後，因該水果刀刀刃
    斷裂，另持他刀追殺被害人，足見被告確有意致被害人死，堪認其確有殺人之意
    ；末查，被告雖辯稱於案發當時，因酒醉，故不記得當時發生何事等語，然被告
    於行兇之時雖有飲酒，但神智清醒，並已與被害人交談甚久，已經被害人陳明，
    且於殺害被害人後仍知騎乘機車逃逸，安全離開現場，並未肇事，足見被告於案
    發時心智精神之狀態，係處於正常之狀態，故被告此部分所辯亦不足採，被告殺
    人犯行堪足認定。
二、核被告所為，係犯刑法第二百七十一條第二項、第一項之殺人未遂罪。爰審酌被
    告並無前科，有其前科表足稽、犯罪之動機、目的、持刀殺人為犯罪手段、危害
    被害人之生命，惡性重大，嚴重危害社會之安全，惟被害人幸未罹難，及被告之
    智識程度、犯罪後於逃亡期間，猶一再向外表示要致被害人於死，於本院審理中
    並一再否認犯行，未見悔意等一切情狀，量處如主文所示之刑，並依其犯罪之性
    質認有褫奪公權之必要，併予宣告褫奪公權十年。至犯罪所用之兇器，係於甲○○住處所取得，為甲○○所有之物，故不併予宣告沒收，附此說明。
據上論斷，應依刑事訴訟法第二百九十九條第一項前段，刑法第二百七十一條第二項
、第一項、第三十七條第二項，判決如主文。
本案經檢察官洪政和到庭執行職務
中      華      民      國      八十九      年      一    月    二十    日
                                      臺灣屏東地方法院刑事第一庭
                                          法  官    莊鎮遠
右正本證明與原本無異。
對於本判決如有不服應於收受送達後十日內向本院提出上訴書狀上訴於台灣高等法院
高雄分院並按他造當事人之人數附具繕本。
                                          書記官   吳光璵
中      華      民      國      八十九      年      一    月    二十    日
附錄本案論罪科刑法條：
刑法第二百七十一條
殺人者，處死刑、無期徒刑或十年以上有期徒刑。
前項之未遂犯罰之。
預備犯第一項之罪者，處二年以下有期徒刑。


司法院資訊處製作；財團法人民間司法改革基金會備份。
